【裁判字號】    98,交聲,952
【裁判日期】    980904
【裁判案由】    交管條例聲異
【裁判全文】
臺灣板橋地方法院交通裁定             98年度交聲字第952號
原處分機關  交通部公路總局臺北區監理所
異  議  人  甲○○
即受處分人
上列受處分人因違反道路交通管理處罰條例案件，對於交通部公
路總局臺北區監理所於民國98年3 月26日所為之處分（原處分案
號：北監營裁字第裁40-C00000000號），聲明異議，本院裁定如
下：
    主  文
異議駁回。
    理  由
一、原處分意旨略以：異議人即受處分人甲○○騎乘其所有之車
    號MDB-463 號重型機車，於民國98年1 月22日10時15分許，
    在臺北縣土城市○○路○ 段293 巷前，因「駕車行經有燈光
    號誌管制之交岔路口闖紅燈」之違規行為，經警當場以臺北
    縣政府警察局98年1 月22日北縣警交大字第C00000000 號舉
    發違反道路交通管理事件通知單舉發，再經原處分機關於98
    年3 月26日依道路交通管理處罰條例第53條第1 項之規定，
    裁處罰鍰新臺幣（下同）1,800 元，並依同條例第63條第1
    項第3 款之規定，記違規點數3 點。
二、聲明異議意旨略以：異議人騎乘上開車輛通過上開路口時，
    號誌是綠燈，警員從對向車道穿越過來攔停異議人，不合常
    理，而且誤認的機會很大，為此聲明異議云云。
三、按汽車駕駛人，行經有燈光號誌管制之交岔路口闖紅燈者，
    處新臺幣1,800 元以上5,400 元以下罰鍰，道路交通管理處
    罰條例第53條第1 項定有明文；至該項所稱闖紅燈，係指車
    輛面對圓形紅燈時，仍逕予穿越路口至銜接路段，不論左轉
    、直行或迴轉，均屬闖紅燈之行為。又，汽車駕駛人違反本
    條例第53條規定者，除依原條款處罰鍰外，並記違規點數3
    點之處分，同條例第63條第1 項第3 款亦定有明文。
四、本件異議人固不否認曾於上開時間騎乘車號MDB-463 號重型
    機車行經臺北縣土城市○○路○ 段293 巷口前，然辯稱：通
    過該路口時之號誌為綠燈，並未闖紅燈云云。經查，證人即
    警員廖明峰於本院調查中具結證稱：「當天我在執行交通違
    規勤務，當時我站在『太陽城』社區的對面即土城往三峽方
    向的人行道上，大概是中央路4 段279 號前，距離異議人違
    規地點大約150 公尺，異議人是在我右前方150 公尺處闖越
    紅燈，我原本都在注意我左側的砂石車，但那時大約有10幾
    分鐘都沒有砂石車經過，我就開始看右側有無闖紅燈的情形
    。當時我看到293 巷口即『得意人生』社區前的紅燈已經亮
    起，那時有2 部機車已經在停止線前停下來等紅燈，第3 部
    機車也就是異議人的機車，從三峽往土城方向過來，到了該
    紅燈前有稍微減速，我本來以為他會停下來，但後來還是通
    過該紅燈繼續往前走，我就騎上機車去攔停異議人的機車，
    我是到『太陽城』社區前才攔到異議人的機車。我攔到異議
    人的機車時，異議人第一時間是說『前面哪裡有紅燈』，我
    請異議人回頭看293 巷口確實有一個紅燈，異議人隨即又說
    每天上班都會經過該處，怎麼可能不知道那裡有紅燈。．．
    ．當時確實沒有車，還有看見2 部機車在停等紅燈，當時是
    白天視線良好，沒有太陽，是陰天」等語（見本院98年8 月
    31日調查筆錄第2 至3 頁）。參以證人廖明峰與異議人素昧
    平生，又無仇隙，自無隨意攀誣異議人之必要。足見異議人
    面對圓形紅燈仍繼續沿中央路4 段前行，確有闖紅燈之違規
    行為無誤。異議人所辯其係在綠燈時通過路口云云，顯係卸
    責之詞，不足採信。
五、綜上，本件異議人確於前揭時地，有「駕車行經有燈光號誌
    管制之交岔路口闖紅燈」之違規行為，事證明確。從而，原
    處分機關依道路交通管理處罰條例第53條第1 項之規定裁處
    罰鍰1,800 元，並依同條例第63條第1 項第3 款之規定記違
    規點數3 點之處分，其認事用法均無違誤，裁罰亦無不當，
    本件異議為無理由，應予駁回。
六、依道路交通管理處罰條例第87條第2 項、道路交通案件處理
    辦法第19條，裁定如主文。
中    華    民    國    98    年    9     月    4     日
                      交通法庭  法  官  汪怡君
以上正本證明與原本無異
如不服本裁定應於送達後5日內向本院提出抗告狀
                                書記官  田世杰
中    華    民    國    98    年    9     月    4     日


司法院資訊處製作；財團法人民間司法改革基金會備份。
